【裁判字號】    92,裁,492
【裁判日期】    920418
【裁判案由】    眷舍
【裁判全文】
最  高  行  政  法  院  裁  定                    九十二年度裁字第四九二號
    抗  告  人  甲 ○ ○
                乙○○○
右抗告人因與相對人交通部間眷舍事件，對於中華民國九十一年三月七日臺北高等行
政法院九十年度訴字第四六六二號裁定提起抗告，本院裁定如左︰
    主  文
抗告駁回。
抗告訴訟費用由抗告人負擔。
    理  由
一、按提起抗告限於因裁定而受不利者，非受裁定之人，未因裁定而受有不利，其提
    起抗告，即非法之所許。
二、本件抗告人因眷舍事件，提起行政訴訟，為原法院民國九十一年一月二十八日九
    十年度訴字第四六六二號裁定（下稱前裁定）駁回，抗告人不服提起抗告，經原
    法院於九十一年三月七日以：依行政訴訟法第二百六十八條前段規定，提起抗告
    ，應於裁定送達後十日之不變期間內為之。抗告人甲○○係於九十一年二月二十
    一日收受前裁定，其提起抗告期間，應自九十一年二月二十二日起算，至九十一
    年三月三日即已屆滿，抗告人甲○○遲至九十一年三月五日始提起抗告，顯已逾
    越上開法定不變期間，難認合法，而裁定駁回抗告人甲○○之抗告（下稱後裁定
    ），抗告人乙○○○之抗告部分則檢卷送本院處理（本院另為裁定）。
三、抗告人對後裁定復提起抗告，經查抗告人乙○○○非受後裁定裁定之人，揆諸首
    揭說明，自不得提起抗告，此部分抗告於法不合，應予駁回。抗告人甲○○抗告
    部分，其對前裁定之抗告，自收受前裁定之翌日九十一年二月二十二日起算，至
    九十一年三月三日止為十日，因該日為星期日，以次日三月四日代之，後裁定認
    九十一年三月三日抗告期間即巳屆滿，固有未合，惟抗告人甲○○於九十一年三
    月五日始提起抗告，有加蓋於訴狀收文戳記所載日期可憑，其抗告亦已逾期，後
    裁定駁回理由雖有部分不當，然結論相同，仍應予維持。抗告人甲○○抗告意旨
    謂其於九十一年三月二日即郵寄抗告書狀，並未逾期。且九十一年三月二日、三
    日為星期六、日，均為休息假日，依民法第一百二十二條規定，扣除二日，縱以
    郵局送達之三月五日計，亦未逾期云云。然查行政訴訟法固未明文規定當事人向
    行政法院為訴訟行為，係採到達主義或發信主義，惟所謂在途期間，係指當事人
    不在行政法院所在地居住者，由其住居地到達行政法院依規定所需之適當期間而
    言。故解釋上，行政訴訟法係採到達主義；否則，如採發信主義，即無須因當事
    人不在行政法院所在地居住，而依其與行政法院所在地之距離，酌予在途期間之
    必要。抗告人甲○○主張得以發寄郵局郵戳日期為準云云。尚無可採。又依行政
    訴訟法第八十八條第二項規定，期間之計算依民法之規定。而民法第一百二十二
    條規定，期間之末日為星期日或其他休息日時，以其休息日之次日代之。是法定
    期間除最末日為休息日，得延至休息日之次日外，期間中縱有休息日，亦無由據
    以延長。本件抗告人甲○○之抗告期間之最末日九十一年三月三日為星期日，依
    上開規定，應以次日即九十一年三月四日代之，作為抗告期間屆滿之日，期間中
    之九十一年三月二日無論是否休息日，均不得據以延長。其抗告顯無理由，應予
    駁回。
四、依行政訴訟法第二百七十二條、第一百零四條、民事訴訟法第四百九十二條第一
    項、第九十五條、第七十八條、第八十五條第一項前段，裁定如主文。
中    華    民    國    九十二      年      四        月      十八      日
                    最 高 行 政 法 院  第 一 庭
                                審 判 長 法  官      黃  綠  星
                                         法  官      黃  合  文
                                         法  官      蔡  進  田
                                         法  官      黃  璽  君
                                         法  官      廖  宏  明
右  正  本  證  明  與  原  本  無  異
                                         法院書記官  邱  彰  德
中    華    民    國    九十二      年      四        月    二十一      日


司法院資訊處製作；財團法人民間司法改革基金會備份。
